---
title: "Varighet av plager"
author: "NNRR"
format:
  html:
    self-contained: true
---
## Deskriptiv analyse fra pasientskjema før behandling
```{r, echo=TRUE, warning=FALSE, message=FALSE}
#| code-fold: true
#| code-summary: "Click to see the code"
library(nnrr)
library(dplyr)
library(tidyr)
library(ggplot2)
library(geepack)
library(emmeans)
library(DiagrammeR)
library(tibble)
library(glue)

datoTil <- "2024-12-31"
datoFra <- "2022-01-01"

raadata <- nnrr::nnrrHentRegData(datoFra = datoFra, 
                                 datoTil = datoTil)

RegData <- raadata |>
  dplyr::filter(S1b_DateOfCompletion >= datoFra,
                S1b_DateOfCompletion <= datoTil,
                regstatus == 1,
                regstatus_pre == 1,
                regstatus_post == 1,
                regstatus_post2 == 1,
                PainDurationNow != "Ikke svart") |>
  dplyr::mutate(
    smertevarighet =ifelse(PainDurationNow == "Mer enn 2", 
                           "Smerter > 2 år", "Smerter <= 2 år"),
    i_jobb_el_studier = S2_Working | S2_Student,
    arbledig_el_hjem = S2_Unemployed | S2_StayAtHome,
    aap_el_ufor = S2_NAV | S2_Pension,
    kun_post = ifelse(regstatus_post == 1 & regstatus_post2 == 0, 1, 0),
    kun_post2 = ifelse(regstatus_post == 0 & regstatus_post2 == 1, 1, 0),
    bedring_aktivitet = PainExperiencesActivity - PainExperiencesActivity_post >= 2,
    bedring_aktivitet2 = PainExperiencesActivity - PainExperiencesActivity_post2 >= 2,
    ingen_Behandling = Treatment_NoTreatment == 1
  )
RegData |>
  summarise(
    N = n(),
    Ingen_Beh = sum(Treatment_NoTreatment == 1),
    Mottatt_Beh = sum(
      Treatment_FollowUpMunicipality == 1 |
        Treatment_FollowUpFysioterapeut == 1 |
        Treatment_FollowUpKiropraktor == 1 |
        Treatment_FollowUpPsykolog == 1
    ),
  )

tab1 <- tableone::CreateTableOne(
  c("PatientAge", "PatientGender", "EducationLevel", 
    "FamilyStatus", "HSCL10Score", "FABQScore1", 
    "OdiScore", "PainExperiencesActivity", "i_jobb_el_studier", 
    "arbledig_el_hjem", "S2_SickLeave", "aap_el_ufor",
    "S2_RetirementPension", "NofPainRegions",
    "VentetidFraHenvisningTilBesok"),
  strata = "smertevarighet", 
  data = RegData,
  factorVars = c("PatientGender", "EducationLevel", 
                 "FamilyStatus", "i_jobb_el_studier",
                 "arbledig_el_hjem", "S2_SickLeave", 
                 "aap_el_ufor", "S2_RetirementPension"),
  addOverall = TRUE)

knitr::kable(print(tab1, printToggle = FALSE)[,-5])


```

## DAG
```{r, echo=TRUE, warning=FALSE, message=FALSE}
#| code-fold: true
#| code-summary: "Click to see the code"


RegData_1 <- raadata

RegData_2 <- RegData_1 |>
  filter(regstatus == 1)

RegData_3 <- RegData_2 |>
  filter(regstatus_pre == 1)

RegData_4 <- RegData_3 |>
  filter(regstatus_post == 1)

RegData_5 <- RegData_4 |>
  filter(regstatus_post2 == 1)

RegData_6 <- RegData_5 |>
  filter(PainDurationNow != "Ikke svart")

filter_steps <- tibble(
  id = c("raw", "reg", "pre", "post", "post2", "pain"),
  step = c(
    "Rådata innenfor datoperiode",
    "Har behandlingskjema",
    "Har besvart pre-spørreskjema",
    "Har besvart 6mnd post-spørreskjema",
    "Har besvart 12mnd post-spørreskjema",
    "Inkludert i analysen"
  ),
  excluded_label = c(
    NA,
    "Mangler behandlingskjema",
    "Ikke svart pre-spørreskjema",
    "Ikke svart 6mnd post-spørreskjema",
    "Ikke svart 12mnd post-spørreskjema",
    "Ikke oppgitt smertevarighet"
  ),
  n = c(
    nrow(RegData_1),
    nrow(RegData_2),
    nrow(RegData_3),
    nrow(RegData_4),
    nrow(RegData_5),
    nrow(RegData_6)
  )
) |>
  mutate(
    excluded = lag(n) - n,
    excluded = if_else(is.na(excluded), 0L, excluded)
  )

main_nodes <- glue(
  "{filter_steps$id} [label = '{filter_steps$step}\\nN = {filter_steps$n}']"
)

main_edges <- glue(
  "{filter_steps$id[-nrow(filter_steps)]} -> {filter_steps$id[-1]}"
)

excluded_steps <- filter_steps |>
  filter(id != "raw") |>
  mutate(
    from_id = filter_steps$id[-nrow(filter_steps)],
    to_id = id
  )

excluded_nodes <- glue(
  "excl_{excluded_steps$id} [label = '{excluded_steps$excluded_label}\\nEkskludert N = {excluded_steps$excluded}', shape = box]"
)

excluded_edges <- glue(
  "{excluded_steps$from_id} -> excl_{excluded_steps$id} [style = dashed, constraint = false]"
)

rank_pairs <- glue(
  "{{ rank = same; {excluded_steps$to_id}; excl_{excluded_steps$id}; }}"
)

grViz(glue("
digraph filtering_dag {{

  graph [
    layout = dot,
    rankdir = TB,
    splines = ortho
  ]

  node [
    shape = box,
    fontname = Helvetica,
    fontsize = 11
  ]

  edge [
    fontname = Helvetica,
    fontsize = 10
  ]

  {paste(main_nodes, collapse = '\n')}

  {paste(excluded_nodes, collapse = '\n')}

  {paste(main_edges, collapse = '\n')}

  {paste(excluded_edges, collapse = '\n')}

  {paste(rank_pairs, collapse = '\n')}
}}
"))
```
## Andel endring i ODI etter 6 mnd; pasienter med smertevarighet < og > 2 år ved baseline
```{r, echo=TRUE, warning=FALSE, message=FALSE}
#| code-fold: true
#| code-summary: "Click to see the code"
kategori_levels <- c(
  "Forverring av plager",
  "Uendret plager",
  "Bedring under 10 poeng",
  "Klinisk bedring ≥10 poeng"
)

plot_data <- RegData |>
  transmute(
    smertevarighet,
    ODI_endring = OdiScore - OdiScore_post
  ) |>
  mutate(
    kategori = case_when(
      ODI_endring < 0 ~ "Forverring av plager",
      ODI_endring == 0 ~ "Uendret plager",
      ODI_endring > 0 & ODI_endring < 10 ~ "Bedring under 10 poeng",
      ODI_endring >= 10 ~ "Klinisk bedring ≥10 poeng",
      TRUE ~ NA_character_
    ),
    kategori = factor(kategori, levels = kategori_levels)
  ) |>
  filter(!is.na(kategori), !is.na(smertevarighet))

pie_data <- plot_data |>
  count(smertevarighet, kategori) |>
  group_by(smertevarighet) |>
  mutate(
    prosent = 100 * n / sum(n),
    label = paste0(round(prosent, 1), "%")
  ) |>
  ungroup()

ggplot(pie_data, aes(x = "", y = prosent, fill = kategori)) +
  geom_col(width = 1, color = "white") +
  coord_polar(theta = "y") +
  facet_wrap(~ smertevarighet) +
  geom_text(
    aes(label = label),
    position = position_stack(vjust = 0.5),
    size = 3
  ) +
  labs(
    title = "Endring i ODI etter 6 måneder",
    subtitle = "Fordelt på varighet av plager ved baseline",
    fill = "Kategori"
  ) +
  theme_void()

ggplot(pie_data, aes(x = kategori, y = prosent, fill = kategori)) +
  geom_col(width = 0.7, color = "white") +
  facet_wrap(~ smertevarighet) +
  geom_text(
    aes(label = label),
    vjust = -0.5,
    size = 3
  ) +
  labs(
    title = "Endring i ODI etter 6 måneder",
    subtitle = "Fordelt på varighet av plager ved baseline",
    fill = "Kategori",
    x = "",
    y = "Prosent (%)"
  ) +
  theme_minimal() +
  theme(
    axis.text.x = element_text(angle = 45, hjust = 1),
    panel.spacing = unit(1, "cm")
  )

kontroll_tabell <- pie_data |>
  mutate(prosent = paste0(round(prosent, 1), "%")) |>
  select(
    `Varighet av plager` = smertevarighet,
    Kategori = kategori,
    Antall = n,
    Prosent = prosent
  ) |>
  arrange(`Varighet av plager`, Kategori)

knitr::kable(kontroll_tabell)
```
## Andeler ved baseline

### Andel med klinisk viktig bedring i smerte i aktivitet etter 6 mnd og 12 mnd; pasienter med smertevarighet < og > 2 år ved baseline
```{r, echo=TRUE, warning=FALSE, message=FALSE}
#| code-fold: true
#| code-summary: "Click to see the code"
prop_ci <- function(x, n) {
  prop.test(x, n)$conf.int
}

safe_p <- function(gruppe, utfall) {
  tab <- table(gruppe, utfall)
  chisq.test(tab)$p.value
}

andel_data <- RegData |>
  mutate(
    smertevarighet = factor(
      smertevarighet,
      levels = c("Smerter > 2 år", "Smerter <= 2 år")
    ),
    smerte_baseline = PainExperiencesActivity,
    ODI_baseline = OdiScore
  ) |>
  transmute(
    smertevarighet,
    smerte_baseline,
    ODI_baseline,
    `6 måneder aktivitet` = PainExperiencesActivity_post,
    `12 måneder aktivitet` = PainExperiencesActivity_post2,
    `6 måneder ODI` = OdiScore_post,
    `12 måneder ODI` = OdiScore_post2
    
  )

andel_data_activity <- andel_data |>
  pivot_longer(
    cols = c(`6 måneder aktivitet`, `12 måneder aktivitet`),
    names_to = "tidspunkt",
    values_to = "smerte_oppfolging"
  ) |>
  mutate(
    smertereduksjon = smerte_baseline - smerte_oppfolging,
    klinisk_viktig_bedring = case_when(
      is.na(smertereduksjon) ~ NA_integer_,
      smertereduksjon >= 2 ~ 1L,
      TRUE ~ 0L
    )
  )
andel_data_odi <- andel_data |>
  pivot_longer(
    cols = c(`6 måneder ODI`, `12 måneder ODI`),
    names_to = "tidspunkt",
    values_to = "odi_oppfolging"
  ) |>
  mutate(
    odi_endring = ODI_baseline - odi_oppfolging,
    klinisk_viktig_bedring = case_when(
      is.na(odi_endring) ~ NA_integer_,
      odi_endring >= 10 ~ 1L,
      TRUE ~ 0L
    )
  )

andel_tabell_activity <- andel_data_activity |>
  group_by(tidspunkt, smertevarighet) |>
  summarise(
    N = sum(!is.na(klinisk_viktig_bedring)),
    n_bedring = sum(klinisk_viktig_bedring == 1, na.rm = TRUE),
    n_uten_bedring = sum(klinisk_viktig_bedring == 0, na.rm = TRUE),
    ci_lower = prop_ci(n_bedring, N)[1],
    ci_upper = prop_ci(n_bedring, N)[2],
    .groups = "drop"
  ) |>
  mutate(
    `Andel med klinisk viktig bedring` =
      sprintf("%s/%s (%.1f%%)", n_bedring, N, 100 * n_bedring / N),
    `Andel uten klinisk viktig bedring` =
      sprintf("%s/%s (%.1f%%)", n_uten_bedring, N, 100 * n_uten_bedring / N),
    `Konfidensintervall` =
      sprintf("%.1f–%.1f%%", 100 * ci_lower, 100 * ci_upper)
  )

p_values_activity <- andel_data_activity |>
  filter(!is.na(klinisk_viktig_bedring)) |>
  group_by(tidspunkt) |>
  summarise(
    p_value = safe_p(smertevarighet, klinisk_viktig_bedring),
    .groups = "drop"
  )

final_tabell_activity <- andel_tabell_activity |>
  left_join(p_values_activity, by = "tidspunkt") |>
  group_by(tidspunkt) |>
  mutate(
    `P-verdi` = ifelse(
      row_number() == 1,
      format.pval(p_value, digits = 3, eps = 0.001),
      ""
    )
  ) |>
  ungroup() |>
  select(
    tidspunkt,
    Gruppe = smertevarighet,
    `Andel med klinisk viktig bedring`,
    `Andel uten klinisk viktig bedring`,
    `Konfidensintervall`,
    `P-verdi`
  )

knitr::kable(final_tabell_activity)
```
### Andel med klinisk viktig bedring i ODI etter 6 mnd og 12 mnd; pasienter med smertevarighet < og > 2 år ved baseline
```{r, echo=TRUE, warning=FALSE, message=FALSE}
#| code-fold: true
#| code-summary: "Click to see the code"
andel_tabell_odi <- andel_data_odi |>
  group_by(tidspunkt, smertevarighet) |>
  summarise(
    N = sum(!is.na(klinisk_viktig_bedring)),
    n_bedring = sum(klinisk_viktig_bedring == 1, na.rm = TRUE),
    n_uten_bedring = sum(klinisk_viktig_bedring == 0, na.rm = TRUE),
    ci_lower = prop_ci(n_bedring, N)[1],
    ci_upper = prop_ci(n_bedring, N)[2],
    .groups = "drop"
  ) |>
  mutate(
    `Andel med klinisk viktig bedring` =
      sprintf("%s/%s (%.1f%%)", n_bedring, N, 100 * n_bedring / N),
    `Andel uten klinisk viktig bedring` =
      sprintf("%s/%s (%.1f%%)", n_uten_bedring, N, 100 * n_uten_bedring / N),
    `Konfidensintervall` =
      sprintf("%.1f–%.1f%%", 100 * ci_lower, 100 * ci_upper)
  )

p_values_odi <- andel_data_odi |>
  filter(!is.na(klinisk_viktig_bedring)) |>
  group_by(tidspunkt) |>
  summarise(
    p_value = safe_p(smertevarighet, klinisk_viktig_bedring),
    .groups = "drop"
  )

final_tabell_odi <- andel_tabell_odi |>
  left_join(p_values_odi, by = "tidspunkt") |>
  group_by(tidspunkt) |>
  mutate(
    `P-verdi` = ifelse(
      row_number() == 1,
      format.pval(p_value, digits = 3, eps = 0.001),
      ""
    )
  ) |>
  ungroup() |>
  select(
    tidspunkt,
    Gruppe = smertevarighet,
    `Andel med klinisk viktig bedring`,
    `Andel uten klinisk viktig bedring`,
    `Konfidensintervall`,
    `P-verdi`
  )

knitr::kable(final_tabell_odi)

```
## Korrigert analyse med GEE-modell
### Oddsratio for klinisk viktig bedring i smerte etter 6 mnd og 12 mnd mellom pasienter med smertevarighet < og > 2 år ved baseline
```{r, echo=TRUE, warning=FALSE, message=FALSE}
#| code-fold: true
#| code-summary: "Click to see the code"
gee_data_activity <- RegData |>
  transmute(
    PasientGUID,
    smertevarighet,
    smerte_baseline = PainExperiencesActivity,
    `6 måneder` = PainExperiencesActivity_post,
    `12 måneder` = PainExperiencesActivity_post2,
    NofPainRegions,
    HSCL10Score,
    FABQScore1,
    EducationLevel,
    PatientAge,
    PatientGender
  ) |>
  pivot_longer(
    cols = c(`6 måneder`, `12 måneder`),
    names_to = "tidspunkt",
    values_to = "smerte_oppfolging"
  ) |>
  mutate(
    tidspunkt = factor(tidspunkt, levels = c("6 måneder", "12 måneder")),
    smertevarighet = factor(
      smertevarighet,
      levels = c("Smerter <= 2 år", "Smerter > 2 år")
    ),
    smertereduksjon = smerte_baseline - smerte_oppfolging,
    klinisk_viktig_bedring = case_when(
      is.na(smertereduksjon) ~ NA_integer_,
      smertereduksjon >= 2 ~ 1L,
      TRUE ~ 0L
    )
  ) |>
  filter(
    !is.na(PasientGUID),
    !is.na(klinisk_viktig_bedring),
    !is.na(smertevarighet),
    !is.na(smerte_baseline),
    !is.na(NofPainRegions),
    !is.na(HSCL10Score),
    !is.na(FABQScore1),
    !is.na(EducationLevel),
    !is.na(PatientAge),
    !is.na(PatientGender)
  ) |>
  mutate(
    across(
      c(
        PatientGender,
        EducationLevel,
      ),
      as.factor
    )
  )


gee_data_activity <- gee_data_activity |>
  distinct(PasientGUID, tidspunkt, .keep_all = TRUE) |>
  mutate(across(where(is.factor), droplevels)) |>
  arrange(PasientGUID, tidspunkt)  |>
  mutate(
    cluster_id = as.integer(factor(PasientGUID))
  )

gee_activity <- geeglm(
  klinisk_viktig_bedring ~
    smertevarighet * tidspunkt +
    smerte_baseline +
    NofPainRegions +
    HSCL10Score +
    FABQScore1 +
    EducationLevel +
    PatientAge +
    PatientGender,
  id = cluster_id,
  data = gee_data_activity,
  family = binomial(link = "logit"),
  corstr = "exchangeable"
)


or_activity <- emmeans(
  gee_activity,
  pairwise ~ smertevarighet | tidspunkt,
  type = "response"
)

or_tabell_activity <- summary(
  or_activity$contrasts,
  infer = TRUE,
  type = "response"
) |>
  as.data.frame() |>
  mutate(
    OR = sprintf("%.2f", odds.ratio),
    KI_95 = sprintf("%.2f–%.2f", lower.CL, upper.CL),
    p_verdi = format.pval(p.value, digits = 3, eps = 0.001)
  ) |>
  select(
    tidspunkt,
    Sammenligning = contrast,
    OR,
    `95 % KI` = KI_95,
    `P-verdi` = p_verdi
  )

knitr::kable(or_tabell_activity)
```

### Oddsratio for klinisk viktig bedring i ODI etter 6 mnd og 12 mnd mellom pasienter med smertevarighet < og > 2 år ved baseline

```{r, echo=TRUE, warning=FALSE, message=FALSE}
#| code-fold: true
#| code-summary: "Click to see the code"

gee_data_odi <- RegData |>
  transmute(
    PasientGUID,
    smertevarighet,
    odi_baseline = OdiScore,
    `6 måneder` = OdiScore_post,
    `12 måneder` = OdiScore_post2,
    NofPainRegions,
    HSCL10Score,
    FABQScore1,
    EducationLevel,
    PatientAge,
    PatientGender
  ) |>
  pivot_longer(
    cols = c(`6 måneder`, `12 måneder`),
    names_to = "tidspunkt",
    values_to = "odi_oppfolging"
  ) |>
  mutate(
    tidspunkt = factor(tidspunkt, levels = c("6 måneder", "12 måneder")),
    smertevarighet = factor(
      smertevarighet,
      levels = c("Smerter <= 2 år", "Smerter > 2 år")
    ),
    odi_endring = odi_baseline - odi_oppfolging,
    klinisk_viktig_bedring = case_when(
      is.na(odi_endring) ~ NA_integer_,
      odi_endring >= 10 ~ 1L,
      TRUE ~ 0L
    )
  ) |>
  filter(
    !is.na(PasientGUID),
    !is.na(klinisk_viktig_bedring),
    !is.na(smertevarighet),
    !is.na(odi_baseline),
    !is.na(NofPainRegions),
    !is.na(HSCL10Score),
    !is.na(FABQScore1),
    !is.na(EducationLevel),
    !is.na(PatientAge),
    !is.na(PatientGender)
  ) |>
  mutate(
    across(
      c(
        PatientGender,
        EducationLevel,
      ),
      as.factor
    )
  )

  gee_data_odi <- gee_data_odi |>
    distinct(PasientGUID, tidspunkt, .keep_all = TRUE) |>
    mutate(across(where(is.factor), droplevels)) |>
    arrange(PasientGUID, tidspunkt)  |>
    mutate(
      cluster_id = as.integer(factor(PasientGUID))
    )
  
  gee_odi <- geeglm(
    klinisk_viktig_bedring ~
      smertevarighet * tidspunkt +
      odi_baseline +
      NofPainRegions +
      HSCL10Score +
      FABQScore1 +
      EducationLevel +
      PatientAge +
      PatientGender,
    id = cluster_id,
    data = gee_data_odi,
    family = binomial(link = "logit"),
    corstr = "exchangeable"
  )

  or_odi <- emmeans(
    gee_odi,
    pairwise ~ smertevarighet | tidspunkt,
    type = "response"
  )

  or_tabell_odi <- summary(
    or_odi$contrasts,
    infer = TRUE,
    type = "response"
  ) |>
    as.data.frame() |>
    mutate(
      OR = sprintf("%.2f", odds.ratio),
      KI_95 = sprintf("%.2f–%.2f", lower.CL, upper.CL),
      p_verdi = format.pval(p.value, digits = 3, eps = 0.001)
    ) |>
    select(
      tidspunkt,
      Sammenligning = contrast,
      OR,
      `95 % KI` = KI_95,
      `P-verdi` = p_verdi
    ) |>
    knitr::kable()
or_tabell_odi
```
